【裁判字號】    95,訴,113
【裁判日期】    950426
【裁判案由】    搶奪
【裁判全文】
臺灣高雄地方法院刑事判決               95年度訴字第113號
聲  請  人  臺灣高雄地方法院檢察署檢察官
被      告  庚○○
                    （另案於台灣高雄監獄執行中）
上列被告因搶奪案件，經檢察官聲請以簡易判決處刑（94年度偵
字第21042 號）及移送併辦（94年度偵字第23573 號、第24474
號），本院改依通常程序並以簡式審判程序判決如下：
    主  文
庚○○共同連續犯搶奪罪，處有期徒刑壹年貳月。又共同連續犯
竊盜罪，處有期徒刑陸月；扣案之鑰匙壹把，沒收。應執行有期
徒刑壹年柒月；扣案之鑰拾壹把，沒收。
    事  實
一、庚○○、簡燕琴（另案審理中）2 人基於意圖為自己不法所
    有之概括犯意聯絡，連續為下列行為：
    (1)94年8 月25日下午4 時45分許，庚○○騎乘車牌號碼XYZ-
      850 號之重型機車搭載簡燕琴，在高雄縣鳳山市○○街14
      5 號前，見乙○○騎乘腳踏車行經該處，遂由後方靠近乙○○，趁乙○○未及防備之際，由簡燕琴徒手自乙○○頸
      部，搶奪乙○○所有之金項鍊半條、玉墜3 個，得手後，
      隨即逃離現場。
    (2)94年8 月25日下午5 時50分許，庚○○騎乘車牌號碼XYZ-
      850 號重型機車搭載簡燕琴，在高雄市○○區○○路14號
      之2 前，見甲○○徒步行走，由後方靠近甲○○，趁甲○○未及防備之際，由簡燕琴徒手自甲○○頸部，將甲○○
      所有之金項鍊1 條拉扯下來，得手後隨即逃離現場，嗣因
      簡燕琴認搶得之該金項鍊價值非高，遂將之丟棄於高雄市
      小港區○○路73號前之垃圾堆。
    (3)94年8 月26日下午7 時許，庚○○騎乘車牌號碼XYZ-850
      號重型機車搭載簡燕琴，在高雄市○鎮區○○路與公正路
      口，見己○○騎乘腳踏車行經該處，遂趁己○○未及防備
      之際，由簡燕琴徒手搶奪己○○所有、置放在腳踏車置物
      籃內之袋子1 只（內有道服1 件及眼鏡1 付），得手後立
      即逃離現場，嗣因渠2 人認搶得之物品價值非高，遂將之
      丟棄在高雄市○鎮區○○路與瑞誠街口。
    (4)庚○○並在前述3 次搶奪行為均未被發覺前，於94年8 月
      30日下午3 時許，前往高雄市政府警察局小港分局自首搶
      奪甲○○之事實。
二、庚○○另基於意圖為自已不法之所有之概括犯意，先於94年
    9 月21日上午7 時許，在高雄市○○區○○街212 巷口前，
    以其所有自備之鑰匙竊取丁○○所有（後由其母曹麗華申報
    失竊）車牌號碼HR8-329 號重型機車1 部得手，嗣於同年9
    月23日為警在高雄市○○區○○路135 巷11號前查獲，並扣
    得鑰匙1 把。復與闕文智（另案審理中）共同基於前開犯意
    之聯絡，於同年10月21日中午12時許，由闕文智騎乘機車搭
    載庚○○，前往高雄市前鎮區○○○路與中平路口之「高雄
    捷運工地」附近，竊取丙○○放置於車牌號碼為4321-EM 號
    自用小貨車上之電鑽2 台、砂磨機1 台，得手後將之載運至
    闕文智位於高雄市○○區○○路59號住處藏放，嗣2 人欲將
    上開物品搬運變賣之際，於同年10月21日下午3 時許，為警
    盤查而查獲。
三、案經高雄市政府警察局小港分局、前鎮分局報告臺灣高雄地
    方法院檢察署檢察官偵查起訴及移送併辦。
    理  由
一、本件被告庚○○所犯為死刑、無期徒刑、最輕本刑為3 年以
    上有期徒刑以外之罪，其於準備程序進行中，就被訴事實為
    有罪之陳述，經受命法官告知簡式審判程序之旨，並聽取當
    事人之意見後，本院合議庭裁定由受命法官獨任進行簡式審
    判程序，合先敘明。
二、上揭事實，業據被告庚○○供承不諱，核與共犯簡燕琴、被
    害人乙○○、甲○○、己○○、丙○○及證人丁○○之母曹
    麗華於警詢中所述大致相符，且有警方當場查獲之HR8-329
    號重型機車（業據曹麗華領回）、電鑽2 台、砂磨機1 台（
    業據丙○○領回）可資佐證，亦有贓物認領保管單2 紙、高
    雄市政府警察局小港分局車輛失竊受理報案單第2 聯、第3
    聯附卷足憑。被告開自白與事實相符，事證明確，渠上開犯
    行，足堪認定，應依法論科。
三、核被告犯罪事實一所為，係犯刑法第325 條第1 項之搶奪罪
    ；犯罪事實二所為係犯同法第320 條第1 項之竊盜罪；被告
    與簡燕琴就犯罪事實一之3 次搶奪犯行；與闕文智所為之竊
    盜犯行，均分別有犯意聯絡，行為分擔，均各為共同正犯。
    被告先後3 次搶奪犯行、2 次竊盜犯行，均時間緊接，手法
    相同，觸犯構成要件相同之罪，顯係基於概括犯意反覆為之
    ，為連續犯，均應依刑法第56條之規定，分別論以情節較重
    之被告搶奪乙○○部分之搶奪罪及竊取丙○○部分之竊盜罪
    ，並加重其刑。被告所犯竊盜罪與搶奪罪間，犯意各別，行
    為互殊，方法有異，所犯構成要件不同，應分論併罰。又被
    告在其前述3 次搶奪犯行，均尚未經發覺前，於94年8 月30
    日下午3 時許，前往高雄市政府警察局小港分局自首搶奪甲○○之事實，應依刑法第62條之規定，就其犯搶奪罪部分減
    輕其刑。被告所犯搶奪罪同時有刑之加重、減輕事由，應依
    刑法第71條之規定，先加後減。臺灣高雄地方法院檢察署檢
    察官94年度偵字第23573 號、第24474 號移送併辦部分，分
    別與本案搶奪、竊盜部分為裁判上一罪之連續犯關係，檢察
    官就犯罪事實一部起訴，依刑事訴訟法第267 條規定，其效
    力及於全部，法院自有權一併審理，附此敘明。爰審酌被告
    不思以正當方式賺取生活所需，貪圖不法利益竊取他人財物
    ，另與簡燕琴共同騎乘機車當街搶奪他人財物，對於社會治
    安、人身安全危害至深且鉅，惡性重大，不宜輕縱，暨被告
    犯後坦承犯行，態度尚佳等一切情狀，分別量處如主文所示
    之刑，並定其應執行之刑。扣案之鑰匙1 把，為被告所有，
    且供本件竊盜犯行所用，應依刑法第38條第1 項第2 款之規
    定，併予宣告沒收。另扣案之電鑽、砂磨機各1 支、吊車防
    水按鈕1 組，並非被告本件犯行所得，爰不另為沒收之諭知
    ，附此敘明。
據上論斷，應依刑事訴訟法第273 條之1 第1 項、第299 條第1
項前段，刑法第28條、第56條、第320 條第1 項、第325 條第1
項、第51條第5 款、第62條、第38條第1 項第2 款，罰金罰鍰提
高標準條例第1 條前段，判決如主文。
本案經檢察官戊○○到庭執行職務。
中    華    民    國    95    年    4     月    26    日
                  刑事第一庭    法  官  陳宛榆
以上正本證明與原本無異。
如不服本判決，應於判決送達後10日內，向本院提出上訴狀。
中    華    民    國    95    年    4     月    27    日
                                書記官  劉企萍
附錄本判決論罪法條
中華民國刑法第320條
意圖為自己或第三人不法之所有，而竊取他人之動產者，為竊盜
罪，處5 年以下有期徒刑、拘役或500 元以下罰金。
意圖為自己或第三人不法之利益，而竊佔他人之不動產者，依前
項之規定處斷。
前二項之未遂犯罰之。
中華民國刑法第325條
意圖為自己或第三人不法之所有，而搶奪他人之動產者，處6 月
以上5 年以下有期徒刑。
因而致人於死者，處無期徒刑或7 年以上有期徒刑，致重傷者，
處3 年以上10年以下有期徒刑。
第 1 項之未遂犯罰之。


司法院資訊處製作；財團法人民間司法改革基金會備份。
